【裁判字號】    99,家抗,72
【裁判日期】    991025
【裁判案由】    選任遺產管理人
【裁判全文】
臺灣臺北地方法院民事裁定              99年度家抗字第72號
抗  告  人  甲○○
上列抗告人聲請選任遺產管理人事件，對於中華民國 99年7月30
日本院99年度財管字第52號所為裁定提起抗告，本院裁定如下：
    主  文
原裁定廢棄。
選任郭承昌律師為被繼承人丁○（男、民國 ○○年○月○○日生、身
分證統一編號：Ｚ000000000號、民國98年4月7日死亡、最後籍設
：台北縣坪林鄉虎寮潭10之1號）之遺產管理人。
准對被繼承人丁○之繼承人為承認繼承之公示催告。
被繼承人丁○之繼承人，應自前項公示催告最後登載新聞紙之日
起一年內承認繼承，上述期限屆滿，無繼承人承認繼承時，被繼
承人丁○之遺產，於清償債權，並交付遺贈物後，如有剩餘即歸
屬國庫。
郭承昌律師應於收受本裁定之日起20日內將本裁定登載公報、新
聞紙或其他相類之傳播工具，並將登載證據檢送本院，逾期視為
撤回公示催告之聲請。
聲請及抗告費用新台幣貳仟元由被繼承人丁○之遺產負擔。
    理  由
一、抗告人於原審聲請意旨略以：抗告人係被繼承人丁○之債權
    人，丁○於民國98年4月7日死亡，無人辦理繼承或拋棄繼承
    ，繼承狀況不明，為此聲請選任被繼承人丁○之遺產管理人
    等語。
二、原審以：被繼承人丁○死亡時，有繼承人丙○○、林翁親、
    林翁敏、周翁裡、乙○○、翁玉英與葉翁玉桂存在，且查無
    繼承人有拋棄繼承或喪失繼承權情事，而駁回抗告人之聲請
    。
三、抗告意旨略以：被繼承人丁○於43年3月18日由第三人翁萬
    收養，翁萬於47年7月22日死亡後，被繼承人並未終止與翁
    萬間之收養關係，則其本生父母及丙○○等兄弟姐妹間之親
    子關係終止，丙○○等對於丁○並無繼承權，原審以被繼承
    人丁○尚有丙○○等繼承人，駁回抗告人之聲請，顯非適法
    ，為此提起抗告，求為廢棄原裁定等語。
四、按繼承開始時，繼承人之有無不明者，由親屬會議於一個月
    內選定遺產管理人，並將繼承開始及選定遺產管理人之事由
    ，向法院報明，民法第1177條定有明文。又繼承人之有無不
    明而不能依第1177條選定遺產管理人時，得由利害關係人聲
    請法院選任之，同法第 1178條第2項亦有明文。次按養子女
    與本生父母及其親屬間之權利義務，於收養關係存續中停止
    之。亦為同法第 1077條第2項所明定。經查，抗告人為被繼
    承人丁○之債權人，有本院執行處 99年3月23日北院隆97年
    執寅字第113051號民事執行通知足參。被繼承人丁○雖有同
    母之兄弟姐妹丙○○、林翁親、林翁敏、周翁裡、乙○○、
    翁玉英、翁玉桂等人，惟丁○早於 43年3月18日為翁萬收養
    ，亦有戶籍謄本足憑，其與本生父母及丙○○等人間之權利
    義務關係，因收養而終止，是被繼承人丁○於98年4月7日死
    亡時，丙○○等人並非其繼承人，且被繼承人丁○並無其他
    繼承人，亦無親屬會議於一個月內選定遺產管理人，揆諸前
    揭說明，抗告人本於利害關係人身分，聲請本院選任遺產管
    理人，即無不合。本院經徵得郭承昌律師之同意擔任被繼承
    人丁○之遺產管理人，有卷附公務電話紀錄足稽。郭承昌律
    師擔任律師多年，具有專業素養與豐富實際經驗，由其擔任
    被繼承人丁○之遺產管理人，應可勝任。從而，抗告意旨指
    摘原裁定不當，求予廢棄，非無理由，爰廢棄原裁定，並選
    定郭承昌律師為被繼承人丁○之遺產管理人，並依法為承認
    繼承之公示催告。爰裁定如主文。
中    華    民    國    99    年    10    月    25    日
                  家事法庭審判長法  官  蔡政哲
                                法  官  文衍正
                                法  官  吳素勤
以上正本係照原本作成。
如不服本裁定，僅得於收受本裁定正本送達後10日內，以適用法
規顯有錯誤為理由並委任律師為訴訟代理人，向本院提出再抗告
狀，（須附繕本一份及繳納再抗告裁判費新台幣1,000元），經
本院許可後始可再抗告。
中    華    民    國    99    年    10    月    25    日
                                書記官  郭麗琴

司法院資訊處製作；財團法人民間司法改革基金會備份。
